臺灣高雄地方法院刑事簡易判決　　　　99年度審簡字第4255號
公　訴　人　臺灣高雄地方法院檢察署檢察官
被　　　告　呂道正
　　　　　　尤文惠
　　　　　　唐瑋恩
　　　　　　鄭森明
上列被告因賭博案件，經檢察官提起公訴（98年度偵字第37493
號），因被告於本院準備程序中均自白犯罪（99年度審易字第21
16號），經合議庭裁定由受命法官獨任逕以簡易判決處刑如下：
    主  文
呂道正共同犯圖利聚眾賭博罪，處有期徒刑肆月，如易科罰金，
以新臺幣壹仟元折算壹日。緩刑貳年，並應向公庫支付新臺幣捌
萬元。扣案如附表一、附表二編號一至編號二十所示之物，均沒
收之。
尤文惠共同犯圖利聚眾賭博罪，處有期徒刑貳月，如易科罰金，
以新臺幣壹仟元折算壹日。緩刑貳年，並應向公庫支付新臺幣壹
萬元。扣案如附表一、附表二編號一至編號二十所示之物，均沒
收之。
唐瑋恩共同犯圖利聚眾賭博罪，處有期徒刑貳月，如易科罰金，
以新臺幣壹仟元折算壹日。緩刑貳年，並應向公庫支付新臺幣捌
仟元。扣案如附表一、附表二編號一至編號二十所示之物，均沒
收之。
鄭森明犯賭博罪，處罰金新臺幣壹仟元，如易服勞役，以新臺幣
壹仟元折算壹日。扣案如附表二編號二十一至編號二十二所示之
物，均沒收之。
    事實及理由
一、按第一審法院依被告在偵查中之自白或其他現存之證據，已
    足認定其犯罪者，得因檢察官之聲請，不經通常審判程序，
    逕以簡易判決處刑。但有必要時，應於處刑前訊問被告；前
    項案件檢察官依通常程序起訴，經被告自白犯罪，法院認為
    宜以簡易判決處刑者，得不經通常審判程序，逕以簡易判決
    處刑，刑事訴訟法第449條第1 項、第2 項分別定有明文。
    本案經檢察官依通常程序起訴，而被告呂道正、尤文惠、唐
    瑋恩、鄭森明於本院準備程序中均自白犯罪，本院認宜以簡
    易判決處刑，乃依前揭規定改以簡易判決處刑，先予敘明。
二、本件犯罪事實，除犯罪事實欄一、第2 行至第3 行「竟基於
    圖利供給賭博場所、聚眾賭博及賭博之犯意」補充為「竟基
    於圖利供給賭博場所、聚眾賭博及賭博之集合犯意」、第3
    行更正為「於民國95年12月間某日起至98年12月10日晚間9
    時35分許…」、第7 行至第8 行「並雇用亦有圖利供給賭博
    場所、聚眾賭博及賭博犯意聯絡之尤文惠及唐瑋恩擔任店員
    」補充為「並分別於98年6 月、98年11月間某日起僱用亦有
    圖利供給賭博場所、聚眾賭博及賭博集合犯意聯絡之尤文惠
    及唐瑋恩擔任店員」、第11行「99年」更正為「98年」外，
    餘均引用檢察官起訴書之記載（如附件）。
三、本件認定犯罪事實之證據如下：
(一)  被告呂道正、尤文惠、唐瑋恩、鄭森明於本院準備程序中之
    自白。
(二)  證人即員警陳志興於偵查中之證詞。
(三)  高雄縣政府警察局搜索、扣押筆錄、扣押物品目錄表、現場
    照片、員警蒐證光碟、高雄縣政府營利事業登記證影本1紙
    、高雄縣政府電子遊戲場業營業級別證影本1 紙及如附表一
    、附表二所示之扣案物。
四、按電子遊戲場業之經營，非僅「單純擺設」電子遊戲機具為
    已足，舉凡所擺設電子遊戲機具現場之管理及供顧客兌換代
    幣把玩等，均應屬經營行為之內。又電子遊戲機之程式，於
    設計之初即已隱含該遊戲機具有較高獲勝機率，已非純粹射
    倖性，此從經營者必須花費資金購買或租用遊戲機台，並提
    供場所擺放而仍能獲利可明，是該等以擺設電子遊戲機聚眾
    賭博或提供該賭博場所之行為，亦同時具有營利之意圖（臺
    灣高等法院暨所屬法院96年法律座談會刑事類提案第12號討
    論意旨可供參照）。核被告呂道正、尤文惠、唐瑋恩所為，
    均係犯刑法第266 條第1 項前段之賭博罪、第268 條前段之
    意圖營利供給賭博場所罪及同條後段意圖營利聚眾賭博罪；
    被告鄭森明所為，係犯刑法第266 條第1 項之普通賭博罪。
    被告呂道正、尤文惠、唐瑋恩就上開犯行，有犯意聯絡及行
    為分擔，均為共同正犯。又被告呂道正自95年12月間某日起
    至98年12月10日為警查獲時止，提供起訴書所載之場所，聚
    集不特定人打玩賭博性電玩，且自98年6 月間某日、98年11
    月間某日起分別僱用被告尤文惠、唐瑋恩負責洗分、兌換代
    幣、現金，而共同與賭客對賭，此種犯罪形態，本質上乃具
    有反覆、延續之特質，是渠等3 人賭博之行為，於刑法評價
    上，皆係具反複特質之集合犯，應包括性地各論以一罪，較
    為合理適當。再被告呂道正、尤文惠、唐瑋恩所犯意圖營利
    供給賭博場所、聚眾賭博及賭博三罪間，係基於一意圖營利
    聚眾賭博之犯意，達成其同一犯罪所為之各個舉動，應屬法
    律概念之一行為，其以一行為而觸犯上開三罪名，為想像競
    合犯，應依刑法第55條之規定，從較重之意圖營利聚眾賭博
    罪處斷。審酌被告呂道正、尤文惠、唐瑋恩為貪圖不法利益
    ，提供賭博場所，聚眾賭博，破壞社會善良風俗，且藉此牟
    得不法利益，所為實屬不該，而被告呂道正為賭場負責人，
    居於犯罪主導地位，被告尤文惠、唐瑋恩係受被告呂道正之
    指示，參與情節較輕，復參酌該賭場經營期間甚長（約2 年
    半）、擺放之機台共80台，而被告呂道正、尤文惠、唐瑋恩
    雖於偵查中曾一度飾詞否認犯罪，惟於本院審理中終知坦承
    犯行，犯後態度尚可；被告鄭森明在公共場所公然賭博，有
    害社會秩序，惟念其犯後始終坦承犯行，態度尚可，並兼衡
    被告4 人均無刑事前科，有渠等之臺灣高等法院被告前案紀
    錄表各1 紙在卷可參，暨渠等生活狀況、智識程度等一切情
    狀，分別量處如主文所示之刑，並分別諭知易科罰金或易服
    勞役之折算標準，以資警惕。末查，被告呂道正、尤文惠、
    唐瑋恩前未曾因故意犯罪受有期徒刑以上刑之宣告，有臺灣
    高等法院被告前案紀錄表附卷可稽，渠等因一時思慮不周，
    致罹刑典，犯後已坦承犯行，深具悔意，堪認被告3 人經此
    偵審程序及科刑宣告後，當能知所警惕，信無再犯之虞，本
    院因認上開所宣告之刑以暫不執行為適當，乃依刑法第74條
    第1 項第1 款之規定，均併予宣告緩刑2 年，並依刑法第74
    條第2 項第4 款之規定，命被告3 人分別支付如主文所示之
    金額，以填補渠等犯行對法秩序造成之破壞，以觀後效，並
    啟自新。另若被告3 人不履行前開負擔，且情節重大足認原
    宣告之緩刑難收其預期效果，而有執行刑罰之必要者，依刑
    法75條之1 第1 項第4 款之規定，得撤銷其緩刑宣告，併此
    指明。
五、末按刑法第266 條第2 項為同法第38條之特別規定，祇要係
    當場賭博之器具、在賭檯或兌換籌碼處之財物，不問屬於犯
    人與否，皆應依該條項規定宣告沒收，且擺設電動賭博機賭
    博行為與一般賭博行為不同，擺設人每日開機營業時起，即
    處於隨時供不特定賭客投幣與其對賭之狀態，就擺設人而言
    ，每日一旦開機營業，即認應已開始賭博行為，是既係營業
    時為警查獲，不論查獲時有無賭客在場賭博，查扣之賭博性
    電玩機具均屬當場賭博之器具，應依刑法第266 條第2 項沒
    收之〔司法院（82）廳刑一字第883 號、司法院（78）廳刑
    一字第1692號函文研究意見參照〕。扣案如附表一所載之電
    子遊戲機具共80台（含IC板共92塊、主機板共4 塊）、附表
    二編號11至編號14所示之積分卡共384 張（含1000分113 張
    、500 分64張、100 分147 張、50分60張），均係當場賭博
    之器具，附表二編號15至編號20所示之在櫃臺所查獲供兌換
    之現金共70,095元（含新臺幣1000元63張、500 元4 張、10
    0 元32張、50元2 枚、10元179 枚、5 元1 枚），係在兌換
    籌碼處之財物，均應依刑法第266 條第2 項規定，不問屬於
    犯人與否，於被告呂道正、尤文惠、唐瑋恩主刑項下，均宣
    告沒收之。另扣案如附表二編號1 至編號10所示之物，均為
    被告呂道正所有，供其與被告尤文惠、唐瑋恩為經營本件賭
    博性電玩犯罪所用之物，依共犯責任共同原則，爰依同法第
    38 條 第1 項第2 款規定，於被告呂道正、尤文惠、唐瑋恩
    之主刑項下，宣告沒收之。至於在電子遊戲機台上扣得如附
    表二編號21所示之現金1,000 元，係被告鄭森明犯本件賭博
    罪所得之物，而如附表二編號22所示之七星牌煙盒1 盒，為
    被告鄭森明所有，用以盛裝上開賭資現金1,00 0元所用之物
    ，屬供犯賭博罪所用之物，業據被告鄭森明於警詢中供承在
    卷，爰依刑法第38條第1 項第2 款、第3 款之規定，於被告
    鄭森明主文項下，宣告沒收之。
六、依刑事訴訟法第449 條第2 項、第3 項，第450 條第1 項、
    第454 條第2 項，刑法第28條、第266 條第1 項前段、第2
    項、第268 條、第55條、第41條第1 項前段、第42條第3 項
    、第38條第1 項第2 款、第3 款，刑法施行法第1 條之1 第
    1 項、第2 項前段，逕以簡易判決處刑如主文。
七、如不服本件判決，得自收受送達之日起10日內，向本院提起
    上訴狀，上訴於本院管轄之第二審地方法院合議庭。
中    華    民    國   100    年    4     月    7     日
                   高雄簡易庭    法  官  陳采葳
以上正本證明與原本無異。
如不服本判決應於判決送達之日起10日內向本院提出上訴書狀。
中    華    民    國   100    年    4     月    7     日
                                 書記官  馮欽鳳
附錄本判決論罪之法條：
中華民國刑法第266條：
在公共場所或公眾得出入之場所賭博財物者，處1000元以下罰金
。但以供人暫時娛樂之物為賭者，不在此限。
當場賭博之器具與在賭檯或兌換籌碼處之財物，不問屬於犯人與
否，沒收之。
中華民國刑法第268條
意圖營利，供給賭博場所或聚眾賭博者，處3 年以下有期徒刑，
得併科3 千元以下罰金。
附表一：
 ┌──┬────────────────┬──┬────┐
 │編號│電   子   遊   戲   機   名   稱│單位│數    量│
 ├──┼────────────────┼──┼────┤
 │ 1. │神燈777電玩機臺（含4塊IC板）    │ 臺 │   4    │
 ├──┼────────────────┼──┼────┤
 │ 2. │金霹靂賓果連線電玩機臺          │ 臺 │   1    │
 │    │（含1塊IC板）                   │    │        │
 ├──┼────────────────┼──┼────┤
 │ 3. │新象王電玩機臺（含1塊IC板）     │ 臺 │   1    │
 ├──┼────────────────┼──┼────┤
 │ 4. │大舞臺電玩機臺（含1塊IC板）     │ 臺 │   1    │
 ├──┼────────────────┼──┼────┤
 │ 5. │金錢豹電玩機臺（含1塊IC板）     │ 臺 │   1    │
 ├──┼────────────────┼──┼────┤
 │ 6. │天堂三人座電玩機臺              │ 臺 │   1    │
 │    │（含3塊IC板、1塊主機板）        │    │        │
 ├──┼────────────────┼──┼────┤
 │ 7. │傑克船長電玩機臺（含2塊IC板）   │ 臺 │   2    │
 ├──┼────────────────┼──┼────┤
 │ 8. │金明星水果臺電玩機臺            │ 臺 │  16    │
 │    │（含16塊IC版）                  │    │        │
 ├──┼────────────────┼──┼────┤
 │ 9. │超八電玩機臺（含6塊IC板）       │ 臺 │   6    │
 ├──┼────────────────┼──┼────┤
 │ 10. │鑽石列車電玩機臺（含2塊IC板）   │ 臺 │   2    │
 ├──┼────────────────┼──┼────┤
 │ 11. │領航者電玩機臺（含13塊IC板）    │ 臺 │  13    │
 ├──┼────────────────┼──┼────┤
 │ 12. │賽狗五人座電玩機臺（含5塊IC板、1│ 臺 │   1    │
 │    │塊主機板）                      │    │        │
 ├──┼────────────────┼──┼────┤
 │ 13. │戰國風雲六人座電玩機臺（含6 塊IC│ 臺 │   1    │
 │    │板、1 塊主機板）                │    │        │
 ├──┼────────────────┼──┼────┤
 │ 14. │獵鷹電玩機臺（含10塊IC板）      │ 臺 │  10    │
 ├──┼────────────────┼──┼────┤
 │ 15. │押忍電玩機臺（含1塊IC板）       │ 臺 │   1    │
 ├──┼────────────────┼──┼────┤
 │ 16. │風林火山電玩機臺（含1塊IC板）   │ 臺 │   1    │
 ├──┼────────────────┼──┼────┤
 │ 17. │麻雀物語電玩機臺（含1塊IC板）   │ 臺 │   1    │
 ├──┼────────────────┼──┼────┤
 │ 18. │黃金夜總會電玩機臺（含1塊IC板） │ 臺 │   1    │
 ├──┼────────────────┼──┼────┤
 │ 19. │超悟空電玩機臺（含9塊IC板）     │ 臺 │   9    │
 ├──┼────────────────┼──┼────┤
 │ 20. │拳王電玩機臺（含2塊IC板）       │ 臺 │   2    │
 ├──┼────────────────┼──┼────┤
 │  │八代將軍電玩機臺（含2塊IC板）   │ 臺 │   2    │
 ├──┼────────────────┼──┼────┤
 │  │賽馬兩人座電玩機臺（含2塊IC板、1│ 臺 │   1    │
 │    │塊主機板）                      │    │        │
 ├──┼────────────────┼──┼────┤
 │  │鬥地主電玩機臺（含2塊IC板）     │ 臺 │   2    │
 ├──┴────────────────┼──┼────┤
 │總計                                  │ 臺 │  80    │
 └───────────────────┴──┴────┘
 附表二：
 ┌──┬────────────────┬──┬────┐
 │編號│扣    押    物    品     名   稱│單位│數    量│
 ├──┼────────────────┼──┼────┤
 │ 1. │HP3920印表機                    │ 臺 │   1    │
 ├──┼────────────────┼──┼────┤
 │ 2. │監視器鏡頭                      │ 支 │   7    │
 ├──┼────────────────┼──┼────┤
 │ 3. │電腦主機                        │ 臺 │   1    │
 ├──┼────────────────┼──┼────┤
 │ 4. │電腦螢幕                        │ 臺 │   1    │
 ├──┼────────────────┼──┼────┤
 │ 5. │交接本                          │ 本 │   1    │
 ├──┼────────────────┼──┼────┤
 │ 6. │扣客表                          │ 份 │   1    │
 ├──┼────────────────┼──┼────┤
 │ 7. │會員集滿卡                      │ 本 │   1    │
 ├──┼────────────────┼──┼────┤
 │ 8. │會員名冊                        │ 本 │   1    │
 ├──┼────────────────┼──┼────┤
 │ 9. │會員連絡簿                      │ 本 │   1    │
 ├──┼────────────────┼──┼────┤
 │ 10. │會員資料                        │ 份 │   1    │
 ├──┼────────────────┼──┼────┤
 │ 11. │積分卡1,000分                   │ 張 │ 113    │
 ├──┼────────────────┼──┼────┤
 │ 12. │積分卡500分                     │ 張 │  64    │
 ├──┼────────────────┼──┼────┤
 │ 13. │積分卡100分                     │ 張 │ 147    │
 ├──┼────────────────┼──┼────┤
 │ 14. │積分卡50分                      │ 張 │  60    │
 ├──┼────────────────┼──┼────┤
 │ 15. │新臺幣1,000元                   │ 張 │  63    │
 ├──┼────────────────┼──┼────┤
 │ 16. │新臺幣500元                     │ 張 │   4    │
 ├──┼────────────────┼──┼────┤
 │ 17. │新臺幣100元                     │ 張 │  32    │
 ├──┼────────────────┼──┼────┤
 │ 18. │新臺幣50元                      │ 枚 │   2    │
 ├──┼────────────────┼──┼────┤
 │ 19. │新臺幣10元                      │ 枚 │ 179    │
 ├──┼────────────────┼──┼────┤
 │ 20. │新臺幣5元                       │ 枚 │   1    │
 ├──┼────────────────┼──┼────┤
 │  │賭資（新臺幣1,000元）           │ 張 │   1    │
 ├──┼────────────────┼──┼────┤
 │  │七星牌煙盒（內裝上開編號賭資1,│ 盒 │   1    │
 │    │000元）                         │    │        │
 └──┴────────────────┴──┴────┘